Inventaris van het archief van de familie Verhoeff, 1815-1934
Nationaal Archief, Den Haag
Collectie 088 Familie Verhoeff
Verhoeff
1815-1934
C27024
0.05 meter; 11 inventarisnummers.
Normale geschreven, getypte en gedrukte documenten, geen bijzondere handschriften.
Nationaal Archief, Den Haag
Verhoeff, familie
Het archief van de familie Verhoeff bevat overwegend stukken van Johan Frederik George Verhoeff (1815-1906), zoals dagboeken van de 2de Boni-expeditie uit 1859-1860 en rapporten van gevechten te Celebes.
Archiefvorming
Geschiedenis van de archiefvormer
Johan Joseph Verhoeff was geboren 30 januari 1786 te Rondsdorff (Duitsland), datum van overlijden onbekend
Johan Frederik George Verhoeff, geboren 21 februari 1815 te Deventer, overleden 31 mei 1906 te Arnhem.
Geschiedenis van het archiefbeheer
De verwerving van het archief
Schenking (van een niet overheidsarchief)
2.21
Aanwijzingen voor de gebruiker
Openbaarheidsbeperkingen
Volledig openbaar.
Materiële beperkingen
Aanvraaginstructie
Openbare archiefstukken kunnen online worden aangevraagd en gereserveerd. U kunt dit ook via de terminals in de studiezaal van het Nationaal Archief doen. Om te kunnen reserveren dient u de volgende stappen te volgen:
U maakt een profiel aan op www.gahetna.nl, en logt vervolgens in
Via de archiefinventaris (alleen de beschrijvingen met rode nummers) selecteert u het gewenste archiefstuk door op de knop 'Reserveren' te klikken
In het volgende scherm geeft u aan op welke dag u het archiefstuk wilt inzien
Indien u zich bevindt in de studiezaal en een tafelnummer heeft ontvangen kunt u dit nummer vermelden. Als u geen tafelnummer heeft kunt u tafelnummer 777 laten staan
Vervolgens bevestigt u uw reservering door deze te versturen.
Verwant materiaal
Beschikbaarheid van kopieën
Beschrijving van de series en archiefbestanddelen
- Stukken betreffende J.J. Verhoeff
  - Eigentijds afschrift van een brief van prins Gagarin, majoor der Huzaren, aan J.J. Verhoeff. Met 2 exemplaren in typoscript., 27 november 1813; 1; 3 stukken
  - Extract uit Stamboek Officieren 5e regiment Infanterie, 6e bataljon betreffende Johan Joseph Verhoeff (geboren 30-01-1786), gepensioneerd als 1e luitenant op 29 september 1814. Met latere duitse vertaling in typoscript., 8 april 1869; 2; 2 stukken
- Stukken betreffende J.F.G. Verhoeff sr.
  - "Leerregelen voor mijnen beminden zoon Jan Fredrik George" door J.J. Verhoeff, geschreven te Bellingwolde in februari 1829., 3; 1 stuk
  - Dagboek van Johan Frederik George Verhoeff, 19 mei 1853- 26 november 1854; 4; 1 stuk
    Gepagineerd 334-456
  - Dagboek van J.F.G. Verhoeff betreffende de 2e Boni-expeditie, 25 oktober 1859 - 16 augustus 1860; 5; 1 stuk
  - Rapport betreffende gevechten te Celebes (2e Boni-oorlog), z.d.; 6; 1 stuk
  - Invitaties voor 2e luitenant, later kapitein, J.F.G. Verhoeff, 1850, 1854, 1862.; 7; 3 stukken
  - Uittreksel uit het register van geboorten van de gemeente Deventer betreffende Jan Fredrik George Verhoeff, zoon van Johan Joseph Verhoeff en Johanna Gersina van Eeden., 1869; 8; 1 stuk
  - Foto van J.F.G. Verhoeff, z.d.; 9; 1 stuk
- Stukken betreffende de kinderen van J.G.J. Verhoeff
  - Foto van J.F.G. Verhoeff jr., z.d.; 10; 1 stuk
  - Paspoorten van Johanna Gezina Josephina Verhoeff (geboren 18-4-1847), afgegeven 25 september 1922 resp. 13 mei 1932., 1922, 1932; 11; 2 stukken